臺灣臺北地方法院民事裁定
111年度抗字第129號
抗  告  人  黃美麟  



相  對  人  羅嘉琪  
            鄧順吉  
上列當事人間請求本票裁定事件，抗告人對於本院民國110年12
月15日110年度司票字第18069號裁定提起抗告，本院裁定如下
    主  文
原裁定駁回抗告人後開第二項部分之聲請及命抗告人負擔聲請費
用之裁判均廢棄。
上開廢棄部分，相對人乙○○簽發如附表所示之本票金額新臺幣
壹拾伍萬元，及自民國一百一十年十一月八日起至清償日止，按
週年利率百分之十五點九六計算之利息，得為強制執行。
其餘抗告駁回。
聲請程序費用新臺幣壹仟元及抗告程序費用新臺幣壹仟元由相對
人乙○○負擔。
    理  由
一、抗告人聲請及抗告意旨略以：伊執有相對人所簽發如附表所
    示之本票（下稱系爭本票），經提示未獲付款，依票據法第
    123條規定聲請准予強制執行系爭本票。然原裁定以系爭本
    票係線上簽署而不具備本票之外觀，不符合票據法第12條第
    1項規定為由駁回伊之聲請，有違電子簽章法第9條第1項規
    定，爰請求廢棄原裁定並准許系爭本票強制執行等語。
二、相對人乙○○則以：抗告人所提出之對話紀錄截圖係一開始協
    調之內容，但抗告人開始坐地起價要求高利，伊不同意該合
    約，要求修改被拒絕後，抗告人開始威脅、恐嚇伊，系爭本
    票並無本票外觀，且非合意下簽署。又抗告人稱已將伊之借
    款債權轉售訴外人常在投資顧問公司，可知抗告人並無債權
    ，請求判定債權不存在等語置辯。
三、相對人甲○○則以：伊並無於系爭本票簽名，伊完全不知系爭
    本票之事等語置辯。
四、按執票人向本票發票人行使追索權時，得聲請法院裁定後強
    制執行，票據法第123條定有明文。又執票人依前條規定，
    聲請法院裁定許可對發票人強制執行，係屬非訟事件，此項
    聲請之裁定，及抗告法院之裁定，僅依非訟事件程序，就本
    票形式上之要件是否具備予以審查為已足，並無確定實體上
    法律關係存否之效力，如發票人就票據債務之存否有爭執時
    ，應由發票人提起確認之訴，以資解決（最高法院57年台抗
    字第76號裁判意旨參照）。
五、經查：
　㈠抗告人主張相對人乙○○確有簽發系爭本票等節，業據其提出
    系爭本票、系爭本票電子簽署軌跡、抗告人與相對人乙○○之
    通訊軟體對話紀錄、電子簽章網站頁面資料為證（見原審卷
    第11至15頁，本院卷第23至37頁、第68至89頁），觀諸前開
    通訊軟體對話紀錄，抗告人向相對人乙○○稱：「收到您回覆
    ：同意，請提供一組有效的電子郵件，進行線上簽署合約」
    （見本院卷第68頁），相對人乙○○則回以：「信箱是：chi1
    612kimo@yahoo.com.tw」（見本院卷第69頁），抗告人復告
    以：「提醒您本票需填寫大寫金額，壹拾伍萬送出前請再協
    助檢查一遍」（見本院卷第81頁），相對人乙○○並稱：「OK
    ，我填的應該沒錯」（見本院卷第81頁），而相對人羅佳琪
    亦自承確有前開通訊軟體對話（見本院卷第105頁），是相
    對人乙○○確有同意以電子簽章方式簽立系爭本票，可認與票
    據法第120條規定無違。至相對人乙○○抗辯抗告人有要求收
    取高利、事後恐嚇騷擾之行為，且抗告人對伊之債權已讓與
    他人等語，核屬實體法上法律關係之爭執，依前揭說明，應
    由相對人乙○○另行提起確認訴訟以資解決，尚非本件非訟程
    序得以審究，是相對人乙○○此節抗辯，並非可採。從而，抗
    告人聲請對相對人乙○○所簽發之系爭本票強制執行，核與票
    據法第123條規定相符，應予准許。
　㈡又抗告人雖主張相對人甲○○亦有簽發系爭本票請求准予強制
    執行等語，惟查，抗告人並未就相對人甲○○確有同意以電子
    簽章方式線上簽署系爭本票等節舉證以實其說，自難認該電
    子簽章已生簽名之效力，與票據法第120條規定自有未合，
    應予駁回，原裁定以此部分不合於票據法第120條第1項規定
    而駁回抗告人之聲請，並無違誤。從而，前開應准許部分，
    原裁定駁回抗告人之聲請，於法不合，抗告意旨指摘原裁定
    不當，求予廢棄，應有理由，爰予廢棄，並改判如主文第2
    項所示。至前開應予駁回部分，原裁定駁回抗告人之聲請，
    於法並無不合，抗告意旨指摘原裁定此部分不當，求予廢棄
    改判，為無理由，應予駁回。
六、綜上所述，本件抗告一部有理由、一部無理由，爰依非訟事件法第21條第2項、第46條、第24條第1項，民事訴訟法第495條之1第1項、第449條第1項、第450條、第95條、第78條，裁定如主文。
中　　華　　民　　國　　111 　年　　6 　　月　　30　　日
                  民事第八庭　審判長法  官  鄭佾瑩
                                    法  官  鄧晴馨
　　　　　　　　　　　　　　　　　　法　官  邱于真
以上正本係照原本作成。
本裁定不得再抗告。
中　　華　　民　　國　　111 　年　　6 　　月　　30　　日
                                    書記官  邱美嫆  　　
　　
附表（民國/新臺幣）：     編號 發票日 票面金額 到期日 利率 001 110年10月8日 150,000元 未記載 15.96％